臺灣臺中地方法院刑事判決　　　　　　　96年度訴字第1281號
公　訴　人　臺灣臺中地方法院檢察署檢察官
被　　　告　乙○○
　　　　　　　　　　　之6
　　　　　　庚○○
　　　　　　戊○○
　　　　　　辛○○
上四人共同
選任辯護人　黃英傑律師
上列被告等因妨害自由等案件，經檢察官提起公訴（96年度偵字
第4245號），本院判決如下：
    主    文
乙○○、庚○○、戊○○、辛○○共同以強暴使人行無義務之事
，乙○○、庚○○各處有期徒刑肆月；戊○○、辛○○各處有期
徒刑參月，如易科罰金，均以新臺幣壹仟元折算壹日。
乙○○、庚○○、辛○○其餘被訴強制部分均無罪。
    犯罪事實
一、乙○○因不滿前男友己○○積欠借款新臺幣（下同）七百萬
    元未清償，乃先於民國九十六年一月十八日十八時許，與庚○○、辛○○共同至臺中市○○路○段一一二號己○○經營
    之寅東閣古董店，與己○○商談債務處理問題，後經己○○
    、乙○○以電話諮詢從事代書工作之甲○○意見後，己○○
    乃同意若無法如期處理債務問題，願將其所有坐落彰化縣伸
    港鄉○○段十七、十八、二十、二二、二四、二五、三四地
    號土地讓渡予乙○○，並由乙○○書立讓渡書內容後，由己○○在讓渡書上簽名按捺指印，而交由乙○○收執。然己○○嗣後並未依照該讓渡書內容履行，且避不見面，乙○○乃
    聯繫甲○○以查悉己○○行蹤，後經甲○○告知己○○將於
    同年月二十六日中午十二時許，與甲○○及一名不詳姓名之
    建商在臺中市○○路○段一一０號風尚人文咖啡館見面後，
    乃與庚○○、戊○○、辛○○共同基於以強暴使人行無義務
    之事之犯意聯絡，於上開時間，由乙○○駕駛車牌號碼七九
    一九—FX號BMW自小客車，庚○○則駕駛車牌號碼八P—六三
    九號營業小客車搭載戊○○、辛○○一同前往風尚人文咖啡
    館，並由庚○○喝令己○○到咖啡館外，並以腳踢己○○身
    體（未成傷），戊○○、辛○○則在場助勢之強暴方式，強
    迫己○○將手機關機後，搭乘乙○○上開自小客車，戊○○
    、辛○○亦同乘乙○○上開自小客車，以持續造成己○○心
    理壓力，庚○○則另駕駛上開營業小客車跟隨，四人共同將
    己○○帶至彰化縣伸港鄉戶政事務所，強迫己○○申請印鑑
    證明，再將己○○帶至彰化縣伸港鄉○○路○段四五二號健
    立代書事務所簽寫過戶契約書，辦完手續後，乙○○、庚○○、戊○○、辛○○於同日下午三時許，即將己○○帶回寅
    東閣古董店，惟因己○○前一日（二十五日）已向警方備案
    ，而己○○之妻打行動電話與己○○聯繫，亦察覺有異而報
    警，而於同日十七時許經警在寅東閣古董店查獲乙○○、庚○○、戊○○、辛○○。
二、案經己○○訴由臺中市警察局第三分局報告臺灣臺中地方法
    院檢察署檢察官偵查起訴。
    理    由
壹、有罪部分：
一、按現行刑事訴訟法為保障被告之反對詰問權，排除具有虛偽
    危險性之傳聞證據，以求實體真實之發見，於該法第一百五
    十九條第一項明定被告以外之人於審判外之言詞或書面陳述
    ，除法律有規定者外，不得作為證據。又被告以外之人於審
    判外之陳述，雖不符前四條之規定（即刑事訴訟法第一百五
    十九條之一至同條之四），而經當事人於審判程序同意作為
    證據，法院審酌該言詞陳述或書面陳述作成時之情況，認為
    適當者，亦得為證據；當事人、代理人或辯護人於法院調查
    證據時，知有第一百五十九條第一項不得為證據之情形，而
    未於言詞辯論終結前聲明異議者，視為有前項之同意，刑事
    訴訟法第一百五十九條之五定有明文。本件檢察官、被告四
    人及被告四人之共同選任辯護人並未就卷內證據資料之證據
    能力有所爭執，且迄於言詞辯論終結前，均未主張有刑事訴
    訟法第一百五十九條第一項不得為證據之情形，是應認已同
    意卷內證據均得作為證據，且經本院審酌後，認無不適當之
    情形，應認本案調查之卷內證據均有證據能力，合先敘明。
二、訊據被告乙○○、庚○○、戊○○、辛○○固均坦承九十六
    年一月二十六日有與己○○一同自風尚人文咖啡館出發，前
    往彰化縣伸港鄉戶政事務所及健立代書事務所之事實不諱，
    然均矢口否認涉有上開強制犯行，被告乙○○、庚○○均辯
    稱：當日係告訴人己○○自願與渠等一同前往，渠等並無強
    制之行為云云；被告戊○○辯稱：當日伊係搭乘庚○○之計
    程車前往風尚人文咖啡館對面看中古車，因以前未乘坐過
    BMW自小客車，乃搭乘乙○○之車輛一同前往上開地點云云
    ；被告辛○○辯稱：伊在報紙有看到彰化伸港有工廠的工作
    ，伊是要去找工作，且因以前未乘坐過BMW自小客車，乃搭
    乘乙○○之車輛云云。惟查：
（一）被告四人上開強制犯行，業據告訴人己○○於警詢中證稱
      ：「（你今天是如何由臺中市○○路○段一一０號風尚人
      文咖啡店內與友人談事時，遭乙○○夥同辛○○、戊○○
      、庚○○等四人強行押至到彰化縣伸港鄉戶政事務所辦理
      印鑑證明，四人於車上如何分工？交通工具為何？土地過
      戶是你本人簽署捺印？請述明過程？）當時我朋友在店內
      談事情，乙○○、辛○○、戊○○、庚○○等四人突然就
      進入店內，到我坐的位置四人將我圍住，庚○○對我說：
      「柯阿！你給我出來」接著四人圍著我走到店門口時，庚○○就舉起腳用力往我身體踢，接著對我說：「將手機關
      機（意即：行動電話）」、「上車」，我依庚○○指示將
      行動電話關機然後四人就將我押上車，由乙○○駕駛其所
      有七九一九—FX車號自小客車，辛○○坐在駕駛座旁邊（
      前座），由戊○○將我押在後座，庚○○自行駕駛另輛車
      號八P—六三九號營業小客車，在乙○○車子後面監控，
      一離開咖啡店就直接開到彰化縣伸港鄉○○村○○路○段
      四五二號（健立代書）找丁○○代書，剛到時丁○○代書
      不在，乙○○等四人先押我到彰化縣伸港鄉戶政事務所辦
      理印鑑證明後，乙○○即將我的印鑑證明拿走，然後回到
      彰化縣伸港鄉○○村○○路○段四五二號（健立代書）找
      丁○○代書辦理土地過戶，期間丁○○代書向我要身分證
      去影印及印章，另乙○○將我的印鑑證明拿給丁○○代書
      ，丁○○代書將原本即打好過戶資料拿出來辦理過戶，土
      地過戶整個過程都是丁○○代書蓋章，到手續辦好後才叫
      我在已蓋好章的切結書簽名。」；於偵查中則具結證稱：
      「（你告乙○○什麼罪？）九十六年一月二十六日中午十
      一點我跟一個朋友在文心路風尚人文館約了要看土地，乙○○帶了三個男子叫我到外面談，我朋友就離開了，到門
      口後乙○○叫我坐上他的車，那三個男子押我上車，就兩
      部車將我帶到彰化縣伸港鄉代書那邊，代書不在，他們四
      個又押我到伸港鄉戶政事務所叫我辦印鑑證明，乙○○跟
      一個男的押我進去辦，另外兩個男的在外面等，辦了之後
      再回到代書事務所，代書已經在家裡等，乙○○叫我把身
      分證跟印鑑拿出來，然後叫代書辦理土地過戶到乙○○名
      下，代書就照他的意思辦，我把身分證跟印鑑證明拿給代
      書，因為好幾個人圍在我身邊，我是在迫不得已的情況下
      心生恐懼就照他們的意思把身分證跟印鑑證明拿出來，代
      書把資料拿出來，我就在契約上簽名蓋章，他們四個人把
      我載回臺中市○○路○段一一二號我的古董店「寅東閣」
      ，到我的店裡大概是下午三、四點左右，乙○○打電話通
      知一個伸港鄉的買主過來，可是買主沒有出現，過沒有多
      久警察就來了。」等語。
（二）而證人甲○○於本院審理時則具結證稱：「（當天約建商
      要談處理土地問題？）是的。」、「（建商為何沒有談完
      就走了？）他也嚇一跳，為什麼會有這種狀況。就是我們
      在談，突然庚○○出現叫己○○出去外面這種狀況。」、
      「（為何不等己○○再進來？）庚○○講話很大聲。用臺
      語對己○○說「你給我出來」。」、「（當時一月二十六
      日庚○○等人到場之後，你後來也到風尚外面，談的氣氛
      如何？）在風尚外面，他們在風尚的停車場前面說話。我
      距離他們十幾公尺，因為那時候我和建商一起出來，二人
      討論為何會這樣。建商有事他先走。因為建商看到這種事
      情，他也不想談了。」、「（後來你走近己○○、庚○○
      他們？）我走過去。庚○○問我是誰？我表明我的身分，
      我是受己○○委託處理事情的人。庚○○說打電話給己○○，己○○都關機，找不到他，為什麼他避不見面？後來
      講到讓渡時間也到了，到底要不要辦？我記得己○○靜靜
      的沒有說話。那時候戊○○、辛○○都站在旁邊。庚○○
      問我印鑑證明要去哪裡辦？我說要到地主原戶籍地。庚○○要我也跟著去。我說我還有事情。然後他們叫己○○上
      車，然後我就走了。」、「（己○○被叫出去之後，有無
      與你或是建商講話？）他有看我一下。我記得他被庚○○
      叫出去的時候，他也嚇一跳，看我一下，問我：這個人是
      否你叫來的？我回答說沒有。之後直到他要上車，都沒有
      和我交談過。」、「（一月二十六日確定和己○○約在風
      尚之後，是否和乙○○聯絡？說你們約在風尚？）之後她
      有打電話給我。我有跟乙○○講約在風尚。因為他們找己○○都找不到他。乙○○一直拜託我，在職業道德上我不
      能這樣做，但是乙○○一直拜託我，要我幫忙把己○○約
      出來，不然她不知道怎麼辦。是己○○委託我沒有錯，但
      是我覺得欠錢還錢是自然的事情，我覺得碰巧約己○○要
      和建商見面，就對乙○○透露這件事情。」等語，則就證
      人甲○○上開證詞觀之，顯見被告乙○○等人於案發前確
      實即因告訴人避不見面乃急於找出告訴人，以要求告訴人
      履行讓渡書之內容，則渠等由證人甲○○處得悉告訴人將
      與建商討論上開土地問題，乃前往該處並強制告訴人履行
      讓渡書內容，實與常情無違；再參以證人甲○○對於案發
      當日在風尚人文咖啡館發生經過之陳述，顯見當時被告庚○○等人態度之兇惡；另佐以告訴人當日透過證人甲○○
      之安排，與建商見面，其用意即在自行處理上開土地，而
      不欲依讓渡書約定之方式履行，又豈會在被告乙○○等人
      出現後，完全未與證人甲○○及該名建商就土地之處理有
      進一步之交談或聯繫下次見面之時間，即與被告乙○○等
      人匆匆離去而自願辦理土地過戶事宜？足見告訴人當日確
      係受被告等人之強迫，方有此舉。
（三）至被告選任辯護人雖以告訴人係有意設陷阱誣陷被告等人
      ，否則在彰化縣伸港鄉戶政事務所及健立代書事務所時，
      均可呼救，並以證人丙○○於本院審理時具結證稱：「（
      我想問證人：本件事後，是否告訴我，告訴人得意洋洋告
      訴證人，是他故意設陷阱讓我和我表哥跳下去？）有。那
      時候己○○告訴我，他說前一天他就去備案了，就是他之
      前就知道會去找他。意思就是預先他們會來找他。己○○
      用臺語說：「挖一個窟窿給他們跳」。」等語，為其論據
      。經查，本件被告乙○○等人確有於上開時間、地點，以
      強暴使告訴人行無義務之事，已經本院認定於前，而告訴
      人於本院審理時固自承於九十六年一月二十五日向警方備
      案，然查證人甲○○於本院審理時亦具結證稱：「（己○○被叫出去之後，有無與你或是建商講話？）他有看我一
      下。我記得他被庚○○叫出去的時候，他也嚇一跳，看我
      一下，問我：這個人是否你叫來的？我回答說沒有。之後
      直到他要上車，都沒有和我交談過。」等語，足見告訴人
      根本不知被告乙○○等人會出現在該處，又縱告訴人因已
      向警方備案，復見被告等人人數居於優勢，且以強暴行為
      相加，遂打算先假意配合，在事情處理一段落，被告等人
      疏於注意時，再報警處理，乃未有何積極之抵抗或求救之
      行為，亦不足影響被告等人之強制犯行。至證人丙○○雖
      另證述如上，然告訴人則陳稱「（是否對丙○○說：「挖
      一個窟窿讓他們跳下去」？）我不是這個意思。我欠乙○○錢沒有錯。我沒有講這句話。我說的意思是，為了達到
      拿到錢的目的，還找兄弟來，用違法方式，不用鬧到這種
      地步，還鬧到叫警察來這種地步。我沒有說故意設陷阱讓
      他們跳」等語，則告訴人當時陳述之真意究竟為何，已屬
      未明，況縱認告訴人事先已知悉被告等人可能以暴行相加
      ，乃先向警局備案以求自保，亦為事理之常，而不足資為
      有利於被告等人之認定。
（四）另被告戊○○、辛○○雖又分別以上揭情詞置辯，然查被
      告戊○○、辛○○均係全程負責監督告訴人之人，業據告
      訴人指訴綦詳，且二人於風尚人文咖啡館外時，亦在場助
      勢，復經證人甲○○證述甚明，況被告戊○○、辛○○若
      僅係欲看中古車及找工作，有豈會全程陪同被告乙○○等
      人前往彰化縣伸港鄉戶政事務所及健立代書事務所，是被
      告戊○○、辛○○此部分所辯亦不足採。
（五）此外，並有贓物認領保管單一紙、查獲當時照片十張、土
      地讓渡書、債務償還協議書、承諾書、抵押權塗銷同意書
      ，抵押權設定同意書、土地登記簿謄本、債權清償協議書
      等資料在卷可參，本件事證明確，被告乙○○、庚○○、
      戊○○、辛○○上開犯行，均堪以認定。至被告選任辯護
      人雖另請求本院調取被告乙○○、告訴人及證人甲○○自
      九十六年一月十五日起至同年月三十日止之通聯紀錄，被
      告乙○○則另請求本院傳喚證人林道啟律師，然本件事證
      已明，有如前述，本院認為無再行調查上述證據之必要，
      附此敘明。
三、核被告乙○○、庚○○、戊○○、辛○○所為，均係犯刑法
    第三百零四條第一項之強制罪。被告乙○○、庚○○、戊○○、辛○○就上開強制犯行，有犯意之聯絡及行為之分擔，
    均為共同正犯。公訴意旨雖認被告乙○○、庚○○、戊○○
    、辛○○係共同犯有刑法第三百零二條第一項之剝奪他人行
    動自由罪，惟按刑法第三百零二條之妨害自由罪，原包括私
    行拘禁及以其他非法方法剝奪人之行動自由而言，「私行拘
    禁」屬例示性之規定，而「以其他非法方法剝奪人之行動自
    由」，則屬於補充性規定。所謂私行拘禁，乃指非法拘捕禁
    押而言，必行為人有實施拘禁之行為始稱相當（最高法院九
    十三年度臺上字第五九０四號判決意旨參照），查本案被告
    乙○○等人僅係以強暴行為，使告訴人與其等一同前往彰化
    縣伸港鄉戶政事務所申請印鑑證明，並至彰化縣伸港鄉○○
    路○段四五二號健立代書事務所簽寫過戶契約書，尚與剝奪
    人之行動自由之情形有別；況當時被告乙○○所駕駛之自小
    客車內各被告及告訴人之相關位置，業據告訴人於本院審理
    時具結證稱：「（辛○○或是乙○○說坐他們車，就把我押
    上去。他們沒有推我。乙○○、庚○○他們叫我上車。乙○○開車，辛○○坐副駕駛座，戊○○坐我旁邊，我坐後座右
    方。庚○○另外開計程車。上車位置是他們指定的。他們叫
    我上車，說你乖一點，配合，不然會對我不利。」等語，則
    衡諸常情，倘告訴人當時已被剝奪行動自由，被告等人為遂
    行剝奪告訴人行動自由之犯意，儘可由被告戊○○、辛○○
    將告訴人押上車，而由告訴人坐於後座中間，被告戊○○、
    辛○○則一左一右控制告訴人之行動，以全然剝奪告訴人之
    行動自由，當無任由告訴人一人單獨坐於後座右方之理。是
    綜上各情，相互勾稽，堪信被告四人之用意，僅在強迫告訴
    人一同前往彰化縣伸港鄉戶政事務所申請印鑑證明，並至彰
    化縣伸港鄉○○路○段四五二號健立代書事務所簽寫過戶契
    約書，以履行讓渡書之內容，並無剝奪告訴人行動自由之犯
    意聯絡，渠等行為應僅構成刑法第三百零四條強制罪，公訴
    人前開認定，尚有未洽，惟其基本社會事實相同，爰依法變
    更起訴法條。又按倘某項犯罪，係由行為人以單一行為接續
    進行，縱令在犯罪完畢以前，其各個舉動已與該罪之構成要
    件相符，但在行為人主觀上，各個舉動不過為其犯罪行為之
    一部分，在刑法評價上，亦以視為數個舉動之接續施行，合
    為包括之一行為予以評價，較為合理，則屬接續犯，為包括
    的一罪（最高法院九十六年度臺上字第二三七九號判決參照
    ）。查被告等人於九十六年一月二十六日，以強暴使告訴人
    將手機關機後，搭乘被告乙○○上開自小客車至彰化縣伸港
    鄉戶政事務所，並強迫告訴人申請印鑑證明，再將告訴人帶
    至彰化縣伸港鄉○○路○段四五二號健立代書事務所強迫簽
    寫過戶契約書等強制行為，均係利用同一機會，在同一時段
    就同一犯罪構成事實，本於單一犯意接續進行，以實現一犯
    罪構成要件之單一行為，為接續犯。又公訴人雖未就被告等
    人強迫告訴人手機關機之事實提起公訴，然此部分犯罪事實
    與起訴部分之犯罪事實為單純一罪關係，本院自得併予審理
    。爰審酌被告乙○○與告訴人間有民事債權債務關係，固屬
    真實，然被告乙○○僅因告訴人不願依讓渡書之內容履行，
    不思循相關民事途徑解決此債務糾紛，竟夥同被告庚○○、
    戊○○、辛○○以強暴迫使告訴人履行讓渡書內容，行為目
    無法紀，且助長社會以暴力自力救濟之歪風，復對告訴人心
    理上造成相當之傷害，復審酌被告乙○○、戊○○、辛○○
    前無不良素行，被告庚○○則有妨害自由前科，被告乙○○
    、庚○○為本案首謀，被告戊○○、辛○○則僅為在場助勢
    之人，暨被告等人於本院審理時均矢口否認犯行之犯罪後態
    度等一切情狀，分別量處如主文所示之刑，並依刑法第四十
    一條第一項前段諭知易科罰金之折算標準，以資懲儆。
貳、無罪部分：
一、公訴意旨略以：被告乙○○因不滿前男友己○○積欠借款七
    百萬元未清償，乃九十六年一月十八日十八時許，夥同庚○○、辛○○，共同至臺中市○○路○段一一二號己○○經營
    之寅東閣古董店，脅迫己○○將其所有座落彰化縣伸港鄉○○段十七、十八、二十、二二、二四、二五、三四地號土地
    讓渡予乙○○，庚○○書立讓渡書交由乙○○謄寫後，乙○○、庚○○、辛○○共同脅迫己○○在讓渡書上簽名，庚○○恐嚇己○○不配合要讓伊難看，辛○○更作勢要毆打己○○，致己○○心生畏懼，不得已遂在讓渡書上簽名捺指印。
    乙○○等人取得讓渡書始離去。因認被告乙○○、庚○○、
    辛○○此部分另涉犯刑法第三百零四條之強制罪嫌。
二、按犯罪事實應依證據認定之，無證據不得認定犯罪事實。又
    不能證明被告犯罪者，應諭知無罪之判決，刑事訴訟法第一
    百五十四條第二項、第三百零一條第一項分別定有明文。又
    認定不利於被告之事實，須依積極證據，苟積極證據不足為
    不利於被告事實之認定時，即應為有利於被告之認定，更不
    必有何有利之證據。另按事實之認定，應憑證據，如未能發
    現相當證據，或證據不足以證明，自不能以推測或擬制之方
    法，以為裁判基礎；又認定犯罪事實，所憑之證據，雖不以
    直接證據為限，間接證據亦包括在內，然無論直接或間接證
    據，其為訴訟上之證明，須於通常一般之人均不致於有所懷
    疑，而得確信其為真實之程度者，始得據之為有罪之認定，
    倘其證明尚未達到此一程度，而有合理性懷疑之存在時，即
    無從為有罪之認定。再按告訴人之告訴，係以使被告受刑事
    追訴為目的，其指訴是否與事實相符，仍應調查其他證據，
    以資審認，必被害人所述被害情形，無瑕疵可指，且就其他
    方面調查，又與事實相符，始足據為有罪判決之基礎，最高
    法院三十年上字第八一六號判例、四十年臺上字第八六號判
    例、三十年上字第一八三一號判例、七十六年臺上字第四九
    八六號判例及八十一年度臺上字第三五三九號判決分別著有
    明文可資參照。
三、公訴意旨認被告乙○○、庚○○、辛○○此部分另涉犯刑法
    第三百零四條之強制罪嫌，主要係以告訴人之指訴及讓渡書
    一紙為其論據。訊據被告乙○○、庚○○、辛○○固均坦承
    當日有前往該處，然均堅決否認有何強制之犯行，均辯稱：
    當日係己○○自願簽立讓渡書，渠等並無強迫之行為等語。
    經查：告訴人於警詢中指稱：「（你簽署讓渡書過程中有遭
    受暴力脅迫？請詳述過程？）簽署土地讓渡書過程中，辛○○叫我簽名捺印我不肯，庚○○對我言詞恐嚇說：「好好配
    合，不然的話會讓你很難看」，當時庚○○說完，辛○○即
    走到我身旁作勢要動手打我，另以強迫語氣叫我：「趁快簽
    」，此時庚○○在旁又說：「叫你簽，你就簽，等一會你只
    是會更難看」（意思：若我不簽署該張土地讓渡書就要動手
    毆打我），我當時內心很害怕，因此就照庚○○指示簽名捺
    印土地讓渡書予乙○○。」云云；然於偵查中則改稱：「（
    讓渡書是何時寫的？）九十六年一月十八日晚上十點鐘以後
    了，乙○○夥同庚○○跟另外一個不詳姓名男子（也是被告
    中的一個人）來我店裡，乙○○跟庚○○叫我寫這張讓渡書
    ，兩個人圍在我身邊叫我簽名蓋章，庚○○說我欠人家錢無
    法還錢，就要拿土地出來，不簽的話不讓我走出去，我因為
    害怕才簽。」云云，其指訴內容已非一致。再查，告訴人於
    本院審理時自承：「（簽讓渡書的時候，是否會擔心讓渡書
    被使用？）我會擔心他們會把我的土地不知道如何處理，因
    為讓渡給他們，我擔心土地會被他們非法取得。」、「（簽
    完那天，他們何時離開？）好像一、二個小時，約晚上八點
    左右。」、「（他們走的時候，為何不立刻報警？）因為不
    知道後來他們會採取什麼行動，所以暫時沒有報案。」等語
    ，則倘告訴人所言屬實，則其在被告乙○○等人之強迫下書
    立讓渡書，且擔心土地會被被告乙○○等人非法取得，竟未
    立即向警方報案，其指訴顯與常理有違，另證人甲○○於本
    院審理時具結證稱：「（一月十八日之前，己○○叫你幫忙
    處理土地事情？）有。看可否出售土地或是用土地去貸款。
    」、「（一月十八日己○○打電話給你，一開始他怎麼說？
    ）他說叫我證實說，他有努力要想辦法去還錢。向乙○○他
    們證實。他說要請我幫他作證。然後就把電話交給乙○○。
    」、「（乙○○如何說？）她說己○○欠她錢。她問我是否
    替己○○辦案件？我答說我努力當中。我告訴她說，這個案
    件不好辦。她在電話中說，己○○欠她很久，但是都黃牛。
    她問我可否幫忙？我想一想，才建議說，若我真的辦不出來
    ，用協商方式，因為土地借不到什麼錢，才建議用協商方式
    。就是他們和己○○講看看。協商就是己○○沒有錢，但是
    有個保障，就是寫讓渡書出來，讓渡土地給他們。」、「（
    然後電話有無再接給己○○？）之後電話有接給己○○。我
    告訴己○○，做最壞的打算，若借不到錢，就把土地讓渡給
    對方，事情可以處理比較圓滿。己○○說他要想看看。然後
    電話就掛斷了。」等語，足見當時告訴人所委託之代書甲○○亦建議告訴人得以簽立讓渡書之方式解決債務問題，是告
    訴人是否基於證人甲○○之建議，乃同意簽立讓渡書，亦有
    可疑。
四、綜上所述，被告乙○○、庚○○、辛○○此部分強制犯行，
    既僅有告訴人單一之指訴，且該指訴復先後不符且與常情有
    違，自難僅憑告訴人上開有瑕疵之單一指訴而入被告乙○○
    、庚○○、辛○○於罪，此外復查無其他積極證據足資認定
    被告三人有何公訴人所指之此部分強制犯行，揆諸首揭法條
    及裁判意旨，應認不能證明被告三人此部分犯罪，依法應為
    被告乙○○、庚○○、辛○○無罪之諭知。
據上論斷，應依刑事訴訟法第二百九十九條第一項前段、第三百
零一條第一項、第三百條，刑法二十八條、第三百零四條第一項
、第四十一條第一項前段，刑法施行法第一條之一第一項、第二
項前段，判決如主文。
中　　華　　民　　國　　96　　年　　6 　　月　　6 　　日
                  刑事第十庭    審判長法　官　賴妙雲
                                      法　官  黃家慧
                                      法　官　黃炫中
上正本證明與原本無異。
如不服本判決，應於送達後十日內向本院提出上訴狀（須附繕
本），上訴於台灣高等法院台中分院。
                                      書記官  黃珮華
中　　華　　民　　國　　96　　年　　6 　　月　　6 　　日
附錄論罪科刑法條
中華民國刑法第304條
（強制罪）
以強暴、脅迫使人行無義務之事或妨害人行使權利者，處 3 年以
下有期徒刑、拘役或 3 百元以下罰金。
前項之未遂犯罰之。
